臺灣高等法院交通事件裁定　　　　　　　　　　　　九十三年度交抗字第三七三號
　　抗　告　人
　　即受處分人　甲○○
右抗告人因違反道路交通管理處罰條例案件，不服臺灣桃園地方法院九十三年度交聲
字第三七號，中華民國九十三年四月三十日裁定，提起抗告，本院裁定如左：
    主  文
抗告駁回。
    理  由
一、按駕駛人拒絕接受酒精濃度、藥物之檢定者，處新臺幣六萬元罰鍰，並吊銷其駕
    照，道路交通管理處罰條例第三十五條第三項前段定有明文；又汽車駕駛人曾依
    上開規定吊銷駕駛執照者，三年內不得考領駕駛執照，同條例第六十七條第二項
    亦有明定。
二、抗告人即受處分人甲○○於民國九十二年七月十二日一時，因與妻黃家慧發生爭
    吵後，黃家慧被送至桃園縣政府警察局八德分局八德派出所，受處分人乃於酒後
    駕駛車牌號碼ＦＫ三─七一三號重型機車至前開派出所，為桃園縣政府警察局八
    德分局八德派出所警員朱政仁發現，便於上開八德派出所內欲對受處分人進行酒
    精濃度測試，詎受處分人拒絕接受酒精濃度測試，便以桃警局交字第五二─Ｄ一
    Ａ四八八六一○號舉發違反道路交通管理事件通知單逕行舉發，原處分機關乃依
    道路交通管理處罰條例第三十五條第三項之規定，裁處受處分人罰鍰新臺幣六萬
    元，並吊銷駕駛執照，三年內禁考。
三、抗告意旨略以：受處分人於酒後與妻黃家慧吵架，黃家慧遂騎乘家中機車至八德
    派出所報案，受處分人隨即請友人潘日明載其前往派出所瞭解情況。詎執勤警員
    誤以為受處分人騎乘機車而要求進行酒精測試，然該機車並非受處分人所騎乘，
    自無須接受酒精濃度測試。又警員朱政仁稱其在中山路邊巡簽時，眼見受處分人
    騎車經過，警員所稱與此事實並不相符，警員有可能是因日夜繁忙而看錯云云。
四、經查：受處分人對於當天有喝酒之事實自承不諱，惟否認於前揭時地有酒後駕駛
    重型機車之行為。然受處分人上開違規事實，業據證人即開單告發受處分人之警
    員朱政仁於原審以具結擔保其供述之真實性並在負擔偽證罪之心理處罰狀態下證
    稱：「當時我有要對異議人做酒精測試，被異議人拒絕」「當時接到通報，異議
    人夫妻在他們家裡中山路一三六號吵架，我過去處理，後來把他太太送到中山路
    二十三號的派出所，這時我就到中山路三十幾號的便利商店巡簽，我就在超商那
    邊看到異議人騎機車到派出所去。後來我又回到派出所，就決定對異議人做酒測
    」等語明確（見原審卷第十八頁），並有桃園縣政府警察局九十二年七月十二日
    桃警局交字第五二─Ｄ一Ａ四八八六一○號號舉發違反道路交通管理事件通知單
    影本在卷可稽（見原審卷第八頁），可知受處分人當時確有上開之違規情形。且
    由證人朱政仁之上開證詞觀之，證人朱政仁確實在相鄰上開派出所不遠處之超商
    ，看見受處分人駕駛機車到派出所，隨即回派出所欲對受處分人進行酒精測試，
    而證人朱政仁為執行交通勤務之公務員，對於記明用路人違規相關情事，為其業
    務內之事項，其觀察程度自較一般人更為專注，應無誤認之可能。再參以證人朱
    政仁與受處分人素不相識，並無宿怨，自應無甘冒自身觸犯偽證罪之風險而設詞
    誣攀受處分人之理，故證人即警員朱政仁之證言，應為平允可信。受處分人有前
    揭之違規行為，至堪認定。受處分人雖辯稱當時係由友人潘日明駕駛，並舉證人
    潘日明為證，然證人潘日明對於當日是否騎乘機車搭載受處分人到派出所一事，
    證稱：「當時我喝醉了，不記得是否載他去派出所」等語（見原審卷第二十頁）
    ，則證人潘日明之證述無從證明受處分人當天是由證人潘日明騎機車載至派出所
    ，且若當天是由潘日明騎機車載受處分人至上開派出所，則潘日明亦該當酒後駕
    車之行為，警員應當會對潘日明進行酒精濃度測試，而非對受處分人進行酒精測
    試，故受處分人所辯不足採信。又受處分人雖稱當時上開重型機車是其妻黃家慧
    騎至前開派出所云云。而受處分人之妻黃家慧亦到庭證稱：「當時我與我先生發
    生糾紛時，有三名警察用警車帶我到派出所，後來該三名警察要出去巡邏，我就
    走出派出所，原本要坐計程車到醫院驗傷，後來走回家騎機車要去醫院，經過派
    出所時，看到我先生和他的朋友在派出所門口找我，有把我攔下來，發生糾紛」
    （見原審卷第十九頁），然證人黃家慧所稱與受處分人於聲明異議狀之陳明：「
    於九十二年七月十二日晚上十一點左右與妻吵架並互毆，妻即騎以上重型機車至
    八德派出所報案，隨後吾即叫朋友潘日明到派出所了解情況」（見原審卷第二頁
    ），是就證人黃家慧何時騎乘機車到派出所，受處分人與證人黃家慧二人之證述
    ，彼此互有矛盾，且證人黃家慧為受處分人之妻子，亦不無迴護之虞，是證人黃
    家慧之證述，亦不得採為受處分人有利之認定。受處分人所辯上情，均無足採。
    執勤警員在有相當理由足認受處分人之行為已構成或即將發生危害，要求受處分
    人實施酒精濃度檢定，為受處分人所拒絕等情事證明確，受處分人前揭違規行為
    ，堪以認定。
五、原審法院因而認受處分人確有前揭違規行為，原處分機關依前揭規定，裁處受處
    分人罰鍰六萬元，並吊銷駕駛執照，三年內禁考（原裁定漏載三年內禁考），核
    無違誤，因而駁回受處分人異議之聲明，經核並無不合。受處分人所提抗告為無
    理由，應予駁回。
據上論結，應依道路交通管理處罰條例第八十九條、道路交通案件處理辦法第二十六
條、刑事訴訟法第四百十二條，裁定如主文。
中　　　華　　　民　　　國　　九十三　　年　　　五　　　月　　二十八　　日
                              臺灣高等法院交通法庭
                                  審判長法  官  楊　照　男
                                        法  官  江　振　義
                                        法  官  王　詠　寰
右正本證明與原本無異。
不得再抗告。
                                        書記官  駱　麗　君
中　　　華　　　民　　　國　　九十三　　年　　　五　　　月　　二十八　　日
